【裁判字號】    89,訴,1185
【裁判日期】    890626
【裁判案由】    毒品危害防制條例
【裁判全文】
台灣台中地方法院刑事判決                        八十九年度訴字第一一八五號
    公  訴  人  台灣台中地方法院檢察署檢察官
    被      告  甲○○
右列被告因毒品危害防制條例案件，經臺灣臺中地方法院檢察署檢察官提起公訴 (八
十九年度毒偵字第二三一二號)，本院判決如左︰
    主      文
甲○○連續施用第二級毒品，累犯，處有期徒刑柒月，扣案之安非他命伍小包 (毛重
壹拾肆公克)，沒收銷燬之；吸食器壹只、分裝袋壹拾陸只均沒收。又，連續施用第
一級毒品，累犯，處有期徒刑壹年。主刑部分應執行有期徒刑壹年肆月。
    事      實
一、甲○○曾於民國八十五年間因違反麻醉藥品管理條例案件，經台灣南投地方法院
    判處有期徒刑六月確定，於八十五年八月十五日執行完畢，仍不知警惕。於八十
    七年九月間，因施用第二級毒品安非他命案件，經台灣南投地方法院以八十七年
    度毒聲字第四三二號裁定，將甲○○送臺灣南投看守所附設勒戒處所觀察、勒戒
    後，認為無繼續施用毒品之傾向，檢察官乃於八十七年十月二十三日以八十七年
    度偵字第三九五六號予以不起訴處分確定在案。詎甲○○復基於施用第二級毒品
    安非他命之概括犯意，於五年內即自八十八年八月間起至八十九年三月二十五日
    止，自綽號「阿源」之不詳姓名人處，以每包新台幣 (下同)一至二萬元之代價
    ，購得第二級毒品安非他命後，在南投縣埔里鎮○○路○段三五五號住處或南投
    縣埔里鎮凌雲山莊附近，先將安非他命放置在玻璃吸食器內，然後加以火烤使生
    煙氣再以口鼻吸其煙氣之方法，連續施用第二級毒品安非他命多次，平均每日約
    施用二次；又另行基於施用第一級毒品海洛因之概括犯意，自八十九年三月二十
    二日起至同年月二十五日止，自綽號「阿源」之不詳姓名人處，無償取得第一級
    毒品海洛因後，在台中縣大里市○○街八號之九租住處，將第一級毒品海洛因粉
    末摻於香煙內，以點燃香煙吸入體內之方式，施用第一級毒品海洛因十次。嗣於
    八十九年三月二十五日凌晨二時三十分許，在台中縣大里市○○街八號之九租住
    處為警查獲，並扣得如主文所示之物，經依本院八十九年度毒聲字第一九五一號
    裁定，於八十九年三月二十五日將甲○○送臺灣臺中看守所附設勒戒處所觀察、
    勒戒後，經依法考核認為有繼續施用毒品之傾向。
二、案經臺北市政府警察局萬華分局報請臺灣臺中地方法院檢察署檢察官偵查起訴。
    理  由
一、右揭連續非法施用第二級毒品安非他命、第一級毒品海洛因之事實，業據被告甲
    ○○坦承不諱，施用第二級毒品安非他命部分並有扣案如主文所示之物可資佐證
    ，且被告為警查獲時所採集之尿液，經送臺北市立療養院檢驗結果，分別呈甲基
    安非他命、嗎啡陽性反應，有該院煙毒尿液檢驗報告書影本一紙附卷可查，因而
    事證明確，被告之犯行洵堪認定，應予依法論科。
二、被告前曾因施用毒品案件，經台灣南投地方法院以八十七年度毒聲字第四三二號
    裁定，將被告送臺灣南投看守所附設勒戒處所觀察、勒戒後，認為無繼續施用毒
    品之傾向，經台灣南投地方院檢察署檢察官於八十七年十月二十三日以八十七年
    度偵字第三九五六號予以不起訴處分確定，有不起訴處分書一紙附卷可憑。被告
    於檢察官不起訴處分後五年內，再度因施用毒品為警查獲，經本院以八十九年度
    毒聲字第一九五一號裁定觀察勒戒後，認有繼續施用毒品傾向等情，亦有本院裁
    定、台灣台中看守所八十九年四月八日八九中所太總字第一一六七號函影本在卷
    可憑。查海洛因、安非他命分別係屬毒品危害防制條例第二條第二項第一款、第
    二款所指之第一級、第二級毒品，是被告因施用毒品由檢察官為不起訴處分確定
    ，五年內再犯施用第一級毒品海洛因及第二級毒品安非他命，經觀察勒戒後，復
    有繼續施用毒品傾向，所為係犯同條例第十條第一項之施用第一級毒品罪、第十
    條第二項之施用第二級毒品罪。其持有毒品之行為，意在供己施用，故持有之低
    度行為，應為施用之高度行為所吸收，不另論罪。被告先後多次施用第二級毒品
    安非他命、第一級毒品海洛因之犯行，時間緊接，且觸犯構成要件相同之罪，顯
    係基於概括犯意反覆為之，均應分別依刑法第五十六條連續犯之規定，論以一罪
    ，並加重其刑。而被告所犯上開連續施用第二級毒品罪及連續施用第一級毒品罪
    之間，犯意各別，行為互殊，應予分論併罰。查被告曾於八十五年間因違反麻醉
    藥品管理條例案件，經台灣南投地方法院判處有期徒刑六月確定，於八十五年八
    月十五日執行完畢，有卷附台灣高等法院被告全國前案紀錄表及台灣台中地方法
    院檢察署刑案資料查註紀錄表在卷可考，其於執行完畢後五年內，再犯本件有期
    徒刑以上之刑之罪，係累犯，應依法加重其刑。爰審酌被告前因施用毒品犯行，
    甫經觀察、勒戒後經不起訴處分，猶故態復萌，再施用毒品不輟，無視於毒品對
    於自身健康之戕害及國家對於杜絕毒品犯罪之禁令，惡性非輕，並審酌被告施用
    毒品之次數、犯後坦承犯行，態度尚稱良好等一切情狀，分別量處如主文所示之
    刑，並定應執行之刑。扣案之第二級毒品安非他命五小包 (毛重十四公克)，為
    查獲之毒品，應依毒品危害防制條例第十八條第一項前段規定宣告沒收銷燬之。
    另扣案之吸食器一只、分裝袋十六只，係被告所有供施用第二級毒品安非他命所
    用(非專供施用毒品之器具)，應依刑法第三十八條第一項第二款宣告沒收。
三、至公訴人認被告除自八十九年三月二十二日起至同年月二十五日止，施用第一級
    毒品海洛因十次外，另有自八十八年八月間起至八十九年三月二十一日止，連續
    施用海洛因多次云云。訊據被告堅決否認有在前揭時間內施用第一級毒品海洛因
    之犯行，辯稱：上開時間係吸安非他命之時間，檢察官偵訊時伊可能是聽錯始供
    述上開時間有吸食等語。經查：被告雖於八十九年三月三十日檢察官偵查時供稱
    ：「 (問：何時地如何施用毒品？)八十八年八月份起，在埔里住處，將海洛因
    摻入香煙點燃吸食方式吸海洛因，將安非他命放在玻璃吸管內燒烤，以過濾器吸
    食方式吸安非他命，吸至被查獲止」云云，惟因該次筆錄之記載，係併就第一級
    毒品海洛因與第二級毒品安非他命之施用時間、地點、方式合併訊問並記錄，則
    被告就檢察官之訊問產生誤解，而為錯誤之供述，非無可能；且被告於本院審理
    時既堅詞否認有在前揭時間施用海洛因之行為，在無其他積極證據可資佐證下，
    本諸罪疑為輕之法則，尚難僅憑其尚有疑問之自白，即論處被告該部分罪行，惟
    公訴人認此部分與前揭論罪科刑之施用第一級毒品罪部分，為連續犯之裁判上一
    罪關係，爰不另為無罪之諭知，附此敘明。
四、據上論斷，應依刑事訴訟法第二百九十九條第一項前段，毒品危害防制條例第十
    條第一項、第二項、第十八條第一項前段、第二十條第三項前段，刑法第十一條
    前段、第五十六條、第四十七條、第三十八條第一項第二款、第五十一條第五款
    ，判決如主文。
中      華      民      國      八十九      年      六      月  二十六  日
                                    台灣台中地方法院刑事第七庭
                                            法  官  劉  長  宜
右正本證明與原本無異。
如不服本判決，應於判決送達後十日內向本院提出上訴狀，上訴於臺灣高等法院臺中
分院( 須附繕本 )。
                                             書記官
中      華      民      國    八十 九   年     六       月  二十七      日
附錄論罪科刑之法條︰
毒品危害防制條例第十條第二項：施用第二級毒品者，處三年以下有期徒刑。
毒品危害防制條例第十條第一項：施用第一級毒品者，處六月以上五年以下有期徒刑
。


司法院資訊處製作；財團法人民間司法改革基金會備份。
